臺灣屏東地方法院刑事判決　　　　　　　 96年度訴字第597號
公　訴　人　臺灣屏東地方法院檢察署檢察官
被　　　告　乙○○
指定辯護人　鍾武雄律師
上列被告因搶奪等案件，經檢察官提起公訴（96年度偵字第2723
、2809、3265號），嗣因被告就被訴犯罪事實為有罪之陳述，並
聽取當事人之意見後，本院裁定改由受命法官獨任進行簡式審判
程序並判決如下：
    主  文
乙○○犯如附表編號一至五所示之罪，各處如附表編號一至五「
主文」欄所示之刑。應執行有期徒刑壹年，扣案鑰匙支，均沒
收。
    事  實  及  理  由
一、被告乙○○分別基於意圖為自已不法所有之犯意，於附表所
    示之時間、地點，以如附表所示之行為方式，竊取如附表所
    示丙○○、己○○、戊○○、丁○○等五人如附表所示之財
    物。另基於意圖為自已不法所有之犯意，於附表編號五所示
    之時間、地點，以如附表編號所示之方式，搶奪甲○○如附
    表所示之機車而未遂。嗣於(一)96年4 月19日17時許，乙○○
    駕駛所竊得如附表編號一之車牌號碼為PLA-827 號機車，行
    經屏東縣東港鎮○○路23之1 號旁路口處，為警查獲，並扣
    得車牌號碼PLA-827 號重型機車（已發還丙○○）及乙○○
    所有且供犯附表編號一之罪用之鑰匙1 支，及鑰匙4 支。(二)
    96 年4月24日16時30分許，乙○○駕駛所竊得如附表編號二
    之車牌號碼為PHD- 867號機車，搭載所竊得鐵板，前往座落
    屏東縣新園鄉○○村○○路473 號之5 房資源回收場欲變賣
    時，為警查獲，並扣得車牌號號碼為PHD- 867號重型機車（
    已發還己○○）、鐵板1 塊（已發還戊○○）及乙○○所有
    且供犯附表編號二之罪用之鑰匙1 支。(三)96年5 月15日16時
    35 分 許，乙○○因搶奪甲○○所有車牌號碼為FOM- 943號
    之重型機車未遂，為警當場逮捕，並扣得車牌號碼為JIS-
    916 號之重型機車（已發還丁○○）及乙○○所有，供犯入
    表編號四之罪用之鑰匙1 支。
二、上開犯罪事實有下列之證據可證：
  (一)如附表編號一之犯行：被告於本院審理時坦承不諱，核與證
    人丙○○於警詢中之陳述情節大致相符，並有贓物認領保管
    單1 紙、車輛竊盜詳細資料畫面及車籍資料作業詳細畫面各
    1 紙及數位輸出列印照片3 幀附卷可稽。
  (二)如附表編號二、三之犯行：被告於本院審理時坦承不諱，核
    與證人己○○、戊○○於警詢中之陳述情節大致相符；並有
    贓物認領保管單2 紙、車輛竊盜、車牌失竊資料個別查詢報
    表－查詢車輛認可資料、車輛尋獲電腦輸入單各1 紙及數位
    輸出列印照片4 幀在卷可證。
  (三)如附表編號四、五之犯行：被告於本院審理時坦承不諱，核
    證人丁○○於警詢中及證人甲○○於警詢及偵查中之陳述情
    節大致相符，並有贓物認領保管單1 紙、失車唯讀案件基本
    資料、車籍查詢基本資料詳細畫面各1 紙及數位輸出列印照
    片3 幀附卷可憑。
  (四)綜上所述，本件事證明確，被告所為上開犯行，應可認定。
二、核被告所為如附表編號一至四之犯行，係犯刑法第320 條第
    1 項之竊盜罪；另所為如附表編號五之犯行，係犯刑法第32
    5 條第3 項、第1 項之搶奪未遂罪。被告已經著手於搶奪行
    為之實行，尚未搶得財物即為警查獲，為未遂犯，依刑法第
    25條第2 項之規定減輕其刑。又被告於附表先後4 次竊盜犯
    行及1 次搶奪犯行，時間、地點及被害人均屬不同，顯均係
    各別起意，應分論併罰。本院審酌被告係國中畢業，有警卷
    被告調查筆錄之當事人資料可稽，智識程度非高，其年輕力
    壯，竟不思以勞力從事正當行業，冀圖僥倖，竊取他人之物
    ，不勞而獲，於短短十餘天之內即竊盜四件，及搶奪甲○○
    之機車，致使證人甲○○受傷，自應受相當之刑事非難，惟
    念其犯後於本院能坦承犯行，且所竊得之財物均已返還於被
    害人等一切情狀，分別量處如附表「主文」欄所示之刑。又
    被告所犯如附表編號一、二、三之罪，其犯罪時間在96年4
    月24日以前，所犯符合中華民國九十六年罪犯減刑條例第2
    條第1 項第3 款所定之減刑條件，應依該規定減其刑期為二
    分之一，並於減刑後與附表編號四、五之罪所處之刑，定執
    行刑，以示懲戒。
三、沒收：
  (一)於一之(一)所扣得之鑰匙1 支，係被告所有，且係供犯附表編
    號一之罪所用之物，應依刑法第38條第1 項第2 款之規定宣
    告沒收。至於其餘之4 支，尚未本件犯罪無關，爰不另為沒
    收之諭知。
  (二)於一之(二)所扣得之鑰匙1 支，係被告所有，且係供犯附表編
    號二之罪所用之物，應依刑法第38條第1 項第2 款之規定宣
    告沒收。
  (三)於一之(三)所扣得之鑰匙1 支，係被告所有，且係供犯附表編
    號四之罪所用之物，應依刑法第38條第1 項第2 款之規定宣
    告沒收。
四、據上論斷，應依刑事訴訟法第273 條之1 第1 項、第299 條
    第1 項前段、刑法第320 條第1 項、第325 條第3 項、第1
    項、第51條第5 款、第38條第1 項第2 款，刑法施行法第1
    條之1 ，中華民國九十六年罪犯減刑條例第2 條第1 項第3
    款、第7 條，判決如主文。
中　　華　　民　　國　　96　　年　　7 　　月　　26　　日
                  刑事第一庭    法  官  曾吉雄
以上正本證明與原本無異。
如不服本判決應於收受本判決送達後十日內向本院提出上訴書狀，
其未敘述上訴理由者，並得於提起上訴後十日內向本院補提理由
書狀（均須按他造當事人之人數附繕本）「切勿逕送上級法院」
中　　華　　民　　國　　96　　年　　7 　　月　　26　　日
                                書記官  潘美碧
附表：
┌──┬───┬──────┬──────────────┬──────────────┐
│編號│ 時間 │　  地點　  │ 行為方式、被害人及竊得財物 │主                       文 │
├──┼───┼──────┼──────────────┼──────────────┤
│一  │96年04│屏東縣東港鎮│持自備五支鑰匙中之1 支，徒手│犯竊盜罪，處有期徒刑肆月，減│
│    │月13日│中山路2之100│竊得丙○○所使用車牌號碼為PL│為有期徒貳月，扣案之鑰匙壹支│
│    │14時許│號東港鎮公所│A-827 號重型機車（登記郭章修│沒收。                      │
│    │      │前停車位處  │名下）。                    │                            │
├──┼───┼──────┼──────────────┼──────────────┤
│二　│96年04│屏東縣林邊鄉│持自備鑰匙1 支，徒手竊得謝麗│犯竊盜罪，處有期徒刑肆月，減│
│　　│月22日│永樂村中山路│容使用之車牌號碼為PHD- 867號│為有期徒貳月，扣案之鑰匙壹支│
│　　│13時許│352號前處   │之重型機車（登記謝王金英名下│沒收。                      │
│　　│　　　│            │）。                        │                            │
├──┼───┼──────┼──────────────┼──────────────┤
│三  │96年04│屏東縣東港鎮│駕駛上開竊得之車牌號碼為PHD │犯竊盜罪，處有期徒刑肆月，減│
│    │月22日│下廓路153號 │-867號重型機車，前往左列地點│為有期徒貳月。              │
│    │16時許│前處        │，徒手竊得戊○○所有鐵板一塊│                            │
│    │      │            │。                          │                            │
├──┼───┼──────┼──────────────┼──────────────┤
│四  │96年05│屏東縣東港鎮│持自備鑰匙1 支，徒手竊得楊雅│犯竊盜罪，處有期徒刑肆月，扣│
│    │月10日│水源一街32巷│婷所有車牌號碼為JIS- 916號重│案之鑰匙壹支沒收。          │
│    │17時30│25號        │型機車。                    │                            │
│    │分許  │            │                            │                            │
├──┼───┼──────┼──────────────┼──────────────┤
│五  │96年05│屏東縣新園鄉│乙○○於96年05月15日16時25分│犯搶奪未遂罪，處有期徒肆月。│
│    │月15日│鹽埔村鹽龍路│許，駕駛於附表編號四竊得車牌│                            │
│    │16時35│94之1號     │號碼為JIS-916 號之重型機車，│                            │
│    │分許  │            │搭載撿拾之電瓶前往屏東縣新園│                            │
│    │      │            │鄉○○村○○路6 號之四方資源│                            │
│    │      │            │回收場變賣，遇警攔檢盤查時，│                            │
│    │      │            │棄車逃逸至左列地點，見甲○○│                            │
│    │      │            │單獨騎乘車牌號碼為FOM- 943號│                            │
│    │      │            │之重型機車，其認為有機可趁，│                            │
│    │      │            │竟意圖為自己不法之所有，以徒│                            │
│    │      │            │手推拉甲○○之方式，著手搶奪│                            │
│    │      │            │甲○○所騎乘之上開重型機車，│                            │
│    │      │            │經甲○○反抗拉住乙○○，二人│                            │
│    │      │            │一起倒向該機車左側，甲○○因│                            │
│    │      │            │而受有手腳擦傷等傷害（傷害部│                            │
│    │      │            │份未據告訴），乙○○為隨後趕│                            │
│    │      │            │到之員警當場逮捕而未遂。    │                            │
└──┴───┴──────┴──────────────┴──────────────┘
本件論罪科刑法條：
刑法第320條第1項：
意 圖為自己或第三人不法之所有，而竊取他人之動產者，為竊
盜罪，處5 年以下有期徒刑、拘役或5 百元以下罰金。
刑法第325條第3、1項
（普通搶奪罪）
意圖為自己或第三人不法之所有，而搶奪他人之動產者，處6 月
以上5 年以下有期徒刑。
第 1 項之未遂犯罰之。
